臺灣高等法院臺中分院刑事判決　　　　100年度上易字第769號
上　訴　人
即　被　告　江騰懋
上　訴　人
即　被　告　嚴怡萍
上列上訴人等因妨害家庭案件，不服臺灣臺中地方法院一００年
度易字第二一二號中華民國一００年四月十五日第一審判決（起
訴案號：臺灣臺中地方法院檢察署九十九年度偵字第二六二四四
號），提起上訴，本院判決如下：
    主  文
上訴駁回。
    事  實
一、江騰懋係江婕湄之夫，為有配偶之人。嚴怡萍明知江騰懋為
    有配偶之人，其二人竟於民國九十九年四月間起開始交往，
    而於九十九年四月起到九十九年六月二十九日前某日，在台
    灣境內不詳地點，發生性行為一次。嗣因江騰懋於九十九年
    六月二十九日告知江婕湄，嚴怡萍可能懷有江騰懋的孩子乙
    事，始為江婕湄發覺。
二、案經江婕湄提出告訴，而由臺灣臺中地方法院檢察署檢察官
    偵查起訴。
    理  由
壹、證據能力部分：
    按被告以外之人於審判外之陳述，雖不符刑事訴訟法第一百
    五十九條之一至之四等四條之規定，而經當事人於審判程序
    同意作為證據，法院審酌該言詞陳述或書面陳述作成時之情
    況，認為適當者，亦得為證據；當事人、代理人或辯護人於
    法院調查證據時，知有刑事訴訟法第一百五十九條第一項不
    得為證據之情形，而未於言詞辯論終結前聲明異議者，視為
    有前項之同意，同法第一百五十九條之五定有明文。立法意
    旨在於傳聞證據未經當事人之反對詰問予以核實，原則上先
    予排除。惟若當事人已放棄反對詰問權，於審判程序中表明
    同意該等傳聞證據可作為證據；或於言詞辯論終結前未聲明
    異議，基於尊重當事人對傳聞證據之處分權，及證據資料愈
    豐富，愈有助於真實發見之理念，且強化言詞辯論主義，使
    訴訟程序得以順暢進行，上開傳聞證據亦均具有證據能力。
    本案判決下列所引用之各該被告以外之人於審判外之陳述（
    含書面陳述），性質上均屬傳聞證據，檢察官、被告等迄本
    院言詞辯論終結前，均未主張有刑事訴訟法第一百五十九條
    第一項不得為證據之情形，本院認上開證據作成時之情況，
    應無違法或不當情事，與本案待證事實間復具有相當之關聯
    性，以之作為證據應屬適當，依刑事訴訟法第一百五十九條
    之五第二項之規定，均有證據能力，合先敘明。
貳、實體方面：
一、訊據被告江騰懋、嚴怡萍二人雖就被告江騰懋為有婦之夫，
    且二人係自九十九年四月間起交往，並於九十九年六月十五
    日一起到明德水庫遊玩之事實坦承不諱，惟矢口否認有何通
    姦、相姦之犯行，均辯稱：其等沒有發生性行為云云。按通
    （相）姦案件以發生性交行為為構成要件，然性交行為具有
    相當之私密性，且被告二人通常利害一致，均有合力隱瞞其
    中一方或雙方配偶之動機，故配偶往往在事後方察覺有異，
    導致蒐證困難，亦難強令告訴人須抓姦在床、竊聽、竊錄、
    跟監、埋伏，徒增社會成本及家庭紛擾，合先敘明。查本件
    固無直接證據足以認定被告二人曾發生性行為，惟依據下開
    間接證據，按照經驗法則，足以推論被告二人曾於事實欄所
    示之期間內發生性行為，詳細論述如下：
（一）就告訴人江婕湄察覺被告江騰懋、嚴怡萍二人通姦、相姦
      之原因部分：
      證人即告訴人江婕湄於原審審理時證稱：我先生江騰懋在
      苗栗菜市場賣內衣褲，我在大雅菜市場賣內衣褲，嚴怡萍
      在苗栗菜市場賣魚；九十九年六月二十八日我與江騰懋約
      晚上要去吃飯，但江騰懋說不去，後來我調閱到江騰懋過
      高速公路ＥＴＣ的紀錄，我問他跑去苗栗做什麼？江騰懋
      於九十九年六月二十九日跟我說嚴怡萍已經有了他的孩子
      ，要來我這邊工作，在九十九年六月二十九日江騰懋跟我
      說之前，我都不知情．．．；嚴怡萍在九十九年六月十八
      日、十九日來我大雅菜市場幫我工作，是我先生推薦的，
      我覺得我先生對我講話的口氣比較兇，但對嚴怡萍講話都
      細聲細氣，那時候我就有點懷疑等語【參見原審卷第四十
      六頁至四十八頁】。而被告江騰懋於原審審理時則供稱：
      我沒有對江婕湄承認過嚴怡萍懷了我的孩子，只是一時氣
      話，江婕湄一直質問我跟嚴怡萍關係怎麼樣，我一直說沒
      有，我說如果妳不信任我，離婚就好了，我有跟江婕湄說
      ，如果我與嚴怡萍有了孩子，又怎麼樣等語【參見原審卷
      第五十一頁反面、五十二頁】。是以，證人江婕湄所證述
      係因被告江騰懋告知被告嚴怡萍懷有伊的孩子，才得知被
      告二人之通、相姦行為，應堪採信。至於被告江騰懋事後
      雖於原審審理時否認知悉被告嚴怡萍懷孕，辯稱：伊所述
      被告嚴怡萍懷有伊的孩子，只是一時氣話云云；然參以江
      婕湄於九十九年十月十二日檢察官偵查中以告訴人身分向
      檢察官指稱：他們（被告二人）電話是四、五月就開始聯
      絡，嚴怡萍在賣魚，江騰懋說她要來幫我們賣衣服，六月
      十八日、十九日說要來幫我們在台中賣衣服，不用收錢，
      嚴怡萍六月十八日來住我家，我先生（江騰懋）說有跟她
      （嚴怡萍）發生關係，有小孩了，我問嚴怡萍，嚴怡萍也
      說有小孩了，我很心痛，他們一直還在聯絡等語【見臺灣
      臺中地方法院檢察署九十九年度他字第五四四七號卷（下
      稱他字卷）第十五頁】，檢察官依照告訴人江婕湄所稱嚴
      怡萍懷孕情節循線追查，發現嚴怡萍確於九十九年八月六
      日至周博治婦產科診所進行人工流產手術，有該診所九十
      九年十月二十七日博診字第九九００六號函及函附之嚴怡
      萍病歷表、人工流產同意書在卷可稽【見他字卷第三十一
      頁至三十三頁】。而被告嚴怡萍於九十九年六月底是否懷
      孕乙事，只有母體即被告嚴怡萍最清楚，若非被告嚴怡萍
      曾告訴被告江騰懋「懷孕之可能性」，並由被告江騰懋轉
      告其配偶江婕湄，江婕湄豈可能掌握上開資訊，並聲請檢
      察官調查？是本案雖無證據足以證明被告嚴怡萍確實曾經
      懷有「被告江騰懋之孩子」【詳見下列（四）之論述】，
      然若被告江騰懋、嚴怡萍未曾於九十九年四月間至六月底
      其二人坦承之交往期間內，發生過性行為，被告江騰懋焉
      有可能聽信被告嚴怡萍懷有伊孩子之說辭，並將此事告知
      其配偶江婕湄？故依照上開事證，堪可推論被告江騰懋確
      實曾與被告嚴怡萍發生性關係，始會於九十九年六月二十
      九日將被告嚴怡萍懷有其孩子之說法，轉告予江婕湄。
（二）就告訴人江婕湄、證人江澤宏（被告江騰懋與告訴人江婕
      湄之子）與被告江騰懋、嚴怡萍二人於九十九年六月三十
      日在苗栗市麥當勞談判、簽立切結書經過部分：
      證人江婕湄於原審審理時證稱：我與江澤宏、嚴怡萍、江
      騰懋於九十九年六月三十日晚上七點三十分在苗栗市麥當
      勞那邊就江騰懋、嚴怡萍有小孩的事情談判，我問嚴怡萍
      是不是要工作，嚴怡萍說是，我問嚴怡萍還沒有工作，就
      勾引我老公，和我老公上床，嚴怡萍都沒有講話，也沒有
      否認，在麥當勞談判時，因為嚴怡萍要來我這邊工作，我
      要嚴怡萍、江騰懋簽立切結書，要他們以後不能再來往，
      如果再來往的話，要各罰一千萬元，後來嚴怡萍、江騰懋
      還是有聯絡等語【見原審卷第四十六頁】；證人江澤宏於
      同日原審審理時亦證稱：在麥當勞那邊談和解，那天我比
      較晚到，我母親跟我說嚴怡萍坐在我爸爸旁邊，我母親看
      了很生氣，把飲料潑在嚴怡萍身上，嚴怡萍說她要走，我
      母親說不要走，妳走的話，我們會在法院見面，嚴怡萍就
      沒有走，我去麥當勞樓下統一超商買筆、紙，內容是寫他
      們二人不能再見面聯絡，否則各罰一千萬元，請他們簽名
      蓋指印，寫切結書之前他們閉口不講有沒有發生性行為，
      也沒有否認，我媽媽問他們有沒有發生性行為或關係，他
      們都沒有回答，之後要求他們簽下不要再聯絡見面的切結
      書，麥當勞那次就我們四個人在等語【見原審卷第四十八
      頁反面、四十九頁】，上開二名證人之證詞明確，且互核
      相符。參以被告江騰懋於同日原審審理時供稱：我太太要
      我與嚴怡萍以後不要再來往，所以約在麥當勞談判，是我
      約嚴怡萍去麥當勞的，我跟嚴怡萍說，我們去跟我太太解
      釋一下我們二人的關係，．．．嚴怡萍說去跟我太太講（
      解釋）一下」等語【見原審卷第五十二頁】；被告嚴怡萍
      於同日原審審理時亦供稱：我於九十九年六月十五日離婚
      之後，就想要換工作，後來六月十七、十八日有到江婕湄
      那裡試做兩天，但我不習慣，且江騰懋也告訴我他老婆會
      懷疑我們兩個怎樣怎樣，所以我六月二十八日打電話告訴
      江婕湄，說我不要去她那裡工作，六月三十日江騰懋就打
      電話給我說，他老婆要找我出去談，我想江婕湄誤會我跟
      江騰懋有什麼不正確的行為，我想要解釋，．．（當天，
      即六月三十日）是江婕湄不讓我走，所以我才簽切結書，
      後來因為她對我提出告訴，我收到傳票，所以我發存證信
      函給她等語【見原審卷第五十二頁反面、五十三頁】。是
      以，綜合證人江婕湄、江澤宏及被告二人之說詞，以及被
      告嚴怡萍於九十九年十一月三日寄給江婕湄之存證信函以
      觀【見臺灣臺中地方法院檢察署九十九年度偵字第二六二
      四四號偵查卷（以下稱偵查卷）第十三頁、十四頁】，堪
      認於九十九年六月三十日晚間，上開四人確實有在苗栗市
      麥當勞就被告二人有婚外情乙事進行談判（至證人江婕湄
      與被告嚴怡萍所述：於九十九年六月間，被告嚴怡萍到江
      婕湄處工作兩天之日期究竟是六月十八、十九日，或是十
      七、十八日？二人所述雖然有異，因與本案待證事實無重
      要關係，乃屬不影響犯罪構成要件之細節，附此敘明），
      且被告二人同意依照江婕湄之要求簽立「其二人不得再聯
      絡，否則須各賠償一千萬元」之切結書之事實無訛。按照
      常理，被告嚴怡萍既已於九十九年六月二十八日向江婕湄
      表明不願去為江婕湄工作，而嚴怡萍在苗栗菜市場工作，
      與在台中大雅菜市場工作之江婕湄並無任何關聯，若被告
      嚴怡萍與江騰懋之間並無相姦之事實，豈有必要應被告江
      騰懋之邀約，於九十九年六月三十日出面向江婕湄解釋其
      與江騰懋有何關係之理？甚且還須忍耐江婕湄在公開場合
      潑灑其飲料、並要求簽立切結書之行為，且依照證人江澤
      宏上開證詞，江婕湄係表示「若被告嚴怡萍離開麥當勞的
      話，將來會在法院見面」，嚴怡萍才未離開，則被告嚴怡
      萍所以會留在麥當勞，衡情當係擔心遭江婕湄提出相姦告
      訴，始試圖以留下並簽立切結書方式平息江婕湄之怒火；
      若其未曾與被告江騰懋發生性關係，又何必擔心將來與江
      婕湄在法院見面，當可任意離去；又設若被告嚴怡萍於九
      十九年六月三十日係「非自願」簽署切結書，則其於一離
      開麥當勞即可發存證信函，自不可能等到江婕湄於九十九
      年九月十五日提出（相姦）告訴後，始於九十九年十一月
      三日寄發存證信函予江婕湄表示：九十九年六月三十日係
      遭恫嚇才簽下切結書云云，是依照上開談判過程及後續發
      展，亦可合理推論被告江騰懋與嚴怡萍確曾發生性關係。
（三）就被告嚴怡萍曾於九十九年七、八月間某日，在苗栗菜市
      場對告訴人江婕湄及其子江澤宏承認「（與江騰懋）有小
      孩」之經過部分：
      證人江婕湄於原審審理時證稱：（在麥當勞）談判之後，
      江騰懋於九十九年七、八月間，就把台中市大雅區○○○
      路的房子過戶給我，說嚴怡萍並不是為了他的財產，要我
      放心，在房子過戶之前，江騰懋每天跟我吵著要離婚，我
      跟江騰懋說如果你覺得嚴怡萍那邊比較好，就到嚴怡萍那
      邊去，江騰懋說不可以，因為嚴怡萍已經有小孩了，嚴怡
      萍、江騰懋兩個都要在我這邊工作賺錢，江騰懋說嚴怡萍
      每個月薪水要三萬元，江騰懋每個月薪水要五萬元，等小
      孩生下來後，嚴怡萍要把小孩帶回大陸讓她爸媽養，我就
      把六月三十日在麥當勞簽立的切結書交給江騰懋，江騰懋
      就把切結書撕掉。房子過戶第二天，我就與江澤宏到苗栗
      菜市場找嚴怡萍，問她是否懷有江騰懋的小孩？嚴怡萍很
      小聲說有，後來我問她，我老公的小孩妳敢生嗎？嚴怡萍
      說只要妳老公叫我拿掉，我就拿掉，我問她妳敢生嗎的意
      思是她是第三者，這是違法的，我會告她等語【見原審卷
      第四十六頁反面】；證人江澤宏於同日原審審理時證稱：
      （講到）小孩是在麥當勞（談判）之後，嚴怡萍在菜市場
      有跟我們講，我們有問小孩是不是我爸的？嚴怡萍沒有回
      答，但是嚴怡萍說要我爸爸要她把小孩打掉，她才會把小
      孩打掉；去魚市場是跟我母親一起去的，．．．嚴怡萍有
      承認有懷小孩，在菜市場那次，一開始我們問嚴怡萍是不
      是懷我爸爸的小孩？嚴怡萍說有，我剛剛說她不回答，是
      因為嚴怡萍看到我手上有拿錄音機，我要她對著錄音機再
      講一次時，她不回答，我還有要求她再講大聲一點，讓我
      錄，因為那裡比較吵等語明確【見原審卷第四十九頁、五
      十頁】；而被告江騰懋亦於同日原審審理時坦承，於九十
      九年七、八月間將房地產過戶與江婕湄之事實，然辯稱：
      工作薪水我是開玩笑的，後面我是說我沒有跟嚴怡萍有小
      孩，嚴怡萍有小孩也是她的事，我不用養，是她爸爸、媽
      媽要養，不是我的事，我不知道嚴怡萍懷孕，是我太太說
      嚴怡萍懷我有的孩子，我才這樣講云云，是顯然被告江騰
      懋確實有跟江婕湄提過嚴怡萍、江騰懋都要到江婕湄處工
      作，分別要領月薪三萬元、五萬元，以及有討論嚴怡萍懷
      有孩子的事情，若被告江騰懋、嚴怡萍未曾發生性行為，
      根本不可能憑空談到被告嚴怡萍懷孕、懷孕後嚴怡萍要到
      到江婕湄處工作、月薪要多少、嚴怡萍將小孩生下後要交
      給誰扶養等細節，更不可能拿這種事情當作夫妻間日常閒
      聊、開玩笑之話題；況且被告嚴怡萍於偵查中供稱：我是
      說有小孩，是說跟前夫的小孩，現在九歲【見他字卷第十
      六頁】，又嚴怡萍於原審時供稱：「（問：江婕湄、江澤
      宏去苗栗魚市場找妳時，是否有問妳有無懷有江騰懋的孩
      子？）她們不是這樣問，她們只是問我有沒有孩子。」等
      語【見原審卷第五十三頁】，足見嚴怡萍亦坦承曾遭江婕
      湄、江澤宏質問是否有小孩，並當面承認「有」之事實，
      堪認證人江婕湄、江澤宏所證述，被告嚴怡萍「當面承認
      懷有江騰懋小孩」之證詞堪可採信，蓋被告嚴怡萍既已在
      九十九年六月三十日應江婕湄要求，簽立不再與被告江騰
      懋聯絡之切結書，嗣於九十九年七、八月間見江婕湄、江
      澤宏又跑到苗栗菜市場的工作地點質問伊是否有小孩，還
      帶有錄音機，按照常情，足可理解江婕湄、江澤宏上門興
      師問罪，要問的當然是「被告嚴怡萍是否懷有被告江騰懋
      的孩子？」，且手持錄音機，目的乃在於針對被告二人通
      （相）姦乙事加以蒐證，被告嚴怡萍既坦承曾就其等之質
      問給予肯定的答覆，復辯稱伊以為江婕湄、江澤宏問的並
      非伊是否懷有江騰懋孩子的事情，而是其與前夫的孩子云
      云，實有違常情，不足採信，更足以佐證被告嚴怡萍、江
      騰懋曾發生性關係，否則豈有對江婕湄、江澤宏自稱伊懷
      有孩子之可能？
（四）被告嚴怡萍之辯護人於原審時雖為其辯護稱：依照周博治
      婦產科回函─嚴怡萍手術當天（註：九十九年八月六日）
      懷孕週數為七至八週，推估受孕期為九十九年六月二十五
      日至九十九年七月一日期間，有周博治診所一００年二月
      十八日博診字第10003號函附於原審卷可證，且楊克寧婦
      產科診所回函稱：「病患嚴怡萍．．．九十九年七月一日
      因月經延遲，來本診所催經」（見他字卷第二十八頁），
      被告嚴怡萍若於九十九年六月二十九日之前，就知道自己
      懷孕，怎可能還於九十九年七月一日去催經，且被告嚴怡
      萍於偵查中表示於九十九年六月三十日在夜店發生一夜情
      才懷孕（見偵查卷第九頁），與周博治婦產科推估受孕期
      間相符部分等詞；而被告嚴怡萍於原審時係供述：「（問
      ：妳在偵查中說九十九年六月三十日去夜店發生一夜情，
      才懷孕，是哪間夜店？）我是去苗栗市西雅圖咖啡店，我
      在西雅圖咖啡店，有一個男的過來跟我搭訕，我們在咖啡
      店裡面有喝一點酒，西雅圖咖啡店裡面就有賣酒，後來那
      個男的就載我到新豐大橋那邊的河濱公園，在車上發生一
      夜情」等語。惟，被告嚴怡萍於偵查中所述之「夜店」和
      在原審時所稱之「西雅圖咖啡店」，其差異性甚鉅，難認
      有用語錯誤之可能，而此差異已足以影響被告嚴怡萍所述
      此段之可信度，而被告嚴怡萍稱係「一夜情」，且在河濱
      公園之車上發生，均無法追查其所稱「一夜情」之對象，
      甚至無從認定確有其事，其所述已有相當疑義；而本案並
      無嚴怡萍人工流產之胚胎留存，無從鑑定ＤＮＡ研判是否
      確實自被告江騰懋受孕，然本院並未認定：被告嚴怡萍九
      十九年八月六日之人工流產手術；與被告江騰懋、嚴怡萍
      曾發生性行為，兩者有直接關聯，換言之，被告嚴怡萍於
      九十九年八月六日流產之胎兒，是否自被告江騰懋處受孕
      ，於本案並無影響。本案之推論架構在於，被告江騰懋曾
      經相信被告嚴怡萍懷有伊孩子的說辭，進而於九十九年六
      月二十九日，將此可能性透露給其配偶江婕湄，引發江婕
      湄於九十九年六月三十日安排在苗栗市麥當勞談判，要求
      被告二人簽立不再聯絡切結書，被告江騰懋之後一直要求
      離婚，並於同年七、八月間將房地產過戶與江婕湄，之後
      江婕湄、江澤宏又跑到苗栗菜市場被告嚴怡萍之工作地點
      質問有關孩子的事情，被告嚴怡萍承認「有」，並對證人
      江婕湄、江澤宏表示「如果江騰懋叫我打掉，我就會打掉
      」等情，是嚴怡萍究竟何時確知自己懷孕？為何於九十九
      年七月一日催經？又於九十九年八月六日人工流產的胎兒
      ，是否為被告江騰懋骨肉？乃與本案認定被告江騰懋、嚴
      怡萍曾發生性關係，並非相矛盾之事，重點在於當被告嚴
      怡萍告訴被告江騰懋「伊懷有被告江騰懋的孩子」時，被
      告江騰懋相信，並將此事告知配偶江婕湄，且與江婕湄討
      論未來的生活安排細節，衡情若非被告江騰懋、嚴怡萍曾
      於九十九年四月間至六月二十九日之前，有發生性交行為
      的前提存在，則上開一切反應、討論，均不可能發生，是
      被告嚴怡萍是否於九十九年六月三十日與不詳男子發生一
      夜情而受孕，並無調查必要，縱使被告嚴怡萍確於九十九
      年六月三十日有與不詳男子發生一夜情，亦與其曾於九十
      九年四月間至六月二十九日前某日與被告江騰懋發生性行
      為無排他互斥性。又被告嚴怡萍曾於九十九年七月一日至
      楊克寧婦產科診所催經的事實，並不足以對被告嚴怡萍為
      有利之認定，反而更足以證明被告嚴怡萍確曾九十九年六
      月底即因月經延遲而懷疑自己懷孕，而被告江騰懋於九十
      九年六月二十九日向江婕湄透露被告嚴怡萍可能已經懷有
      被告江騰懋的孩子，消息來源為被告嚴怡萍，正符合時序
      ，被告嚴怡萍在猜測自己可能懷孕，而尚未確認之前，即
      第一時間將該可能性告知被告江騰懋，欲探知被告江騰懋
      真正之心意，亦符合經驗法則，按被告嚴怡萍自知可能懷
      有非婚生子女，在未確認何人會負責或規劃未來之前，恐
      無堅強之動機要生下該非婚生子女，是其先於九十九年六
      月底告知被告江騰懋可能懷孕，而被告江騰懋於九十九年
      六月二十九日告知江婕湄「嚴怡萍已懷有其小孩」之事，
      江婕湄乃於九十九年六月三十日邀集被告二人談判，並簽
      下被告二人不再來往切結書之後，被告嚴怡萍害怕懷孕之
      事留下證據，始於九十九年七月一日至楊克寧婦產科診所
      催經。
（五）此外，本件復有被告江騰懋自九十九年五月至八月間，以
      其0000000000號行動電話與被告嚴怡萍0000000000號行動
      電話及嚴怡萍00-0000000號家用電話頻繁聯絡之威寶電信
      通聯紀錄乙份附卷可資佐證【詳見偵查卷第十五頁至十九
      頁】，益證被告二人於告訴人江婕湄九十九年九月十五日
      提出通（相）姦告訴前，確實時常聯繫，可見二人關係並
      不尋常。
（六）綜上所述，被告江騰懋、嚴怡萍二人之通姦、相姦犯行事
      證明確，堪以認定，應予依法論科。
二、經核被告江騰懋所為，係犯刑法第二百三十九條前段之通姦
    罪；被告嚴怡萍所為，係犯同條後段之相姦罪。爰審酌被告
    二人均無前科，素行尚好，因同在苗栗菜市場工作認識，交
    往時間不長，起訴性交行為僅一次，對江婕湄家庭所生妨害
    非鉅，惟被告江騰懋既有配偶，仍破壞配偶間信任關係，被
    告嚴怡萍亦明知上情，仍與被告江騰懋相姦，對江婕湄身心
    打擊非輕，及被告二人犯罪後僅承認交往，均否認曾發生性
    行為，亦未向告訴人江婕湄道歉或賠償其損害，被告嚴怡萍
    甚且於遭江婕湄告訴後，復刻意寄發存證信函反稱遭告訴人
    江婕湄於九十九年六月三十日在麥當勞恫嚇、脅迫才簽立切
    結書，要撤銷遭脅迫所為之意思表示云云，顯不知悔改，態
    度不佳等一切情狀，各量處有期徒刑三月，並均諭知易科罰
    金之折算標準。
三、原審判決認被告二人罪證明確，適用刑事訴訟法第二百九十
    九條第一項前段，刑法第二百三十九條、第四十一條第一項
    前段等規定，並審酌上情，各量處有期徒刑三月，及均諭知
    易科罰金之折算標準。核其認事用法俱無不當，量刑亦稱允
    洽。被告二人上訴仍執前詞否認犯罪，惟被告二人本件犯行
    事證明確，已如前述，所辯顯均係卸責之詞，其上訴均無理
    由，應予駁回。
據上論斷，應依刑事訴訟法第三百六十八條，判決如主文。
本案經檢察官劉家芳到庭執行職務
中    華    民    國   100    年    7     月    14    日
            刑事第三庭    審判長法  官  王  增  瑜
                                法  官  唐  光  義
                                法  官  曾  佩  琦
上列正本證明與原本無異。          
不得上訴。

                                書記官  陳  玫  伶
中    華    民    國   100    年    7     月    14    日

附錄本案論罪科刑法條：
【刑法第二百三十九條】
 有配偶而與人通姦者，處一年以下有期徒刑。其相姦者亦同。